臺灣桃園地方法院民事簡易判決　　　　110年度桃簡字第493號
　
原　　　告　黃睿傑　
訴訟代理人　黃智謙律師
被　　　告　劉雪玉　
　
上列當事人間請求遷讓房屋等事件，本院於民國110 年9 月10日
言詞辯論終結，判決如下：
    主    文
被告應將門牌號碼桃園市○○區○○路○○○巷○○弄○○○號
房屋騰空遷讓返還予原告。
被告應給付原告新臺幣肆拾陸萬伍仟零肆拾捌元，及自民國一百
一十年五月二十三日起至清償日止，按週年利率百分之五計算之
利息。
被告應自民國一百一十年五月二十三日起至遷讓返還第一項房屋
之日止，按月於翌月十日給付原告新臺幣陸仟伍佰元，及自每期
到期日之翌月起至清償日止，按週年利率百分之五計算之利息。
訴訟費用由被告負擔。
本判決得假執行。
    事實及理由
壹、程序方面
一、按「訴狀送達後，原告不得將原訴變更或追加他訴。但有下
    列各款情形之一者，不在此限：⒊擴張或減縮應受判決事項
    之聲明者」，民事訴訟法第255 條第1 項第3 款定有明文。
    本件原告原起訴請求：「㈠被告應將門牌號碼桃園市○○區
    ○○路000 巷00弄00號（下稱系爭房屋）遷讓返還原告。㈡
    被告應給付原告新臺幣（下同）465,048 元，及自民國110
    年1 月12日起至清償日止，按週年利率5%計算之利息。㈢被
    告應自110 年1 月12日起至遷讓返還第一項房屋之日止，按
    月於翌月10日給付原告6,500 元，及自每期到期日之翌月起
    至清償日止，按週年利率5%計算之利息。」，嗣於110 年9
    月10日變更聲明為：如主文第1 、2 、3 項所示（見本院卷
    第36頁），核其所為係減縮應受判決事項之聲明，依上開規
    定，應予准許。
二、被告經合法通知，無正當理由未於言詞辯論期日到場，核無
    民事訴訟法第386 所列各款情形，爰依原告之聲請，由其一
    造辯論而為判決。
貳、實體方面
一、原告主張：被告於民國99年1 月6 日向伊承租系爭房屋，雙
    方約定租期1 年（即自99年1 月1 日起至99年12月31日止）
    ，每月租金6,500 元，於每月10日前給付（下稱系爭租約）
    。原租期屆滿後，原告對於被告繼續使用系爭房屋未為反對
    之意思，並繼續按月向被告收取租金。詎被告未依約給付租
    金，迄至110 年1 月11日止，尚積欠原告租金465,048 元，
    ，嗣經原告以起訴狀繕本之送達為催告及終止租約之意思表
    示，惟被告仍置之不理，是兩造間租賃關係應於110 年5 月
    22日終止，原告自得請求被告將系爭房屋騰空遷讓返還予原
    告。另被告於租賃關係終止後仍繼續無權占有使用系爭房屋
    ，獲有相當於每月租金6,500 元之利益，並使原告受有損害
    ，故併依民法第179 條之規定，請求被告自110 年5 月23日
    起按月給付相當於租金之不當得利6,500 元，爰依租賃契約
    及不當得利之法律關係提起本件訴訟。並聲明：如主文第1
    、2 、3 項所示。
二、被告未於言詞辯論期日到場，亦未提出準備書狀作何聲明或
    陳述。
三、得心證之理由：
  ㈠原告主張之上開事實，業據其提出房屋租賃契約書、大溪南
    興郵局1 號存證信函、存摺影本為證，經核與原告所述相符
    。而被告已於相當時期受合法通知，既於言詞辯論期日不到
    場，亦未提出答辯書狀為爭執，依民事訴訟法第436 條第2
    項、第280 條第3 項準用同條第1 項之規定，應視同自認，
    自堪信原告之主張為真實可採。
  ㈡按「租賃期限屆滿後，承租人仍為租賃物之使用收益，而出
    租人不即表示反對之意思者，視為以不定期限繼續契約。」
    ，民法第451 條定有明文。復按「定期租賃契約期滿後之得
    變為不定期租賃者，在出租人方面係以有無即表示反對之意
    思為條件，而非以有無收取使用收益之代價為條件，故苟無
    即表示反對之意思而未為使用收益代價之收取，其條件仍為
    成就，苟已即為反對之意思而為使用收益代價之收取，其條
    件仍為不成就。」（見最高法院47年台上第1820號判例要旨
    ）。經查，兩造前就系爭房屋簽訂系爭租約，約定租賃期限
    1 年，足認兩造間係簽訂定有期限之租賃契約，然被告於租
    期屆滿後仍繼續使用系爭房屋，原告未反對被告繼續使用系
    爭房屋並續而收取租金，則揆諸前開說明，兩造於系爭租賃
    契約屆滿後，已成立不定期租賃關係，合先敘明。
  ㈢按承租人應依約定日期，支付租金；承租人租金支付有遲延
    者，出租人得定相當期限，催告承租人支付租金，如承租人
    於其期限內不為支付，出租人得終止契約；租賃物為房屋者
    ，遲付租金之總額，非達二個月之租額，不得依前項之規定
    ，終止契約；承租人於租賃關係終止後，應返還租賃物，民
    法第439 條前段、第440 條第1 項、第2 項前段、第455 條
    前段分別定有明文。查被告未依約給付租金，其所積欠之租
    金共計465,048 元，已逾2 個月之租額，原告遂以起訴狀繕
    本之送達催告被告給付欠租，逾期未給付則終止租約，而該
    起訴狀繕本於110 年5 月12日為寄存送達被告，經10日於11
    0 年5 月22日生效（見本院卷第31頁），而系爭租約既經合
    法終止，原告依上開規定請求被告騰空遷讓返還系爭房屋，
    即為有理。
  ㈣再按無權占有他人之不動產，依通常情形受有相當於該不動
    產租金之利益，而不動產之所有權人或出租人，此時依通常
    情形亦受有相當於租金之損害。經查，系爭租約已於110 年
    5 月22日經原告合法終止，被告卻仍無權占用系爭房屋，已
    取得使用系爭房屋之利益，致使原告無法使用收益系爭房屋
    ，原告自得向被告請求返還其所受之利益。是原告依民法第
    179 條之規定，請求被告自110 年5 月23日起至遷讓返還系
    爭房屋之日止，按月給付兩造原約定之租金數額即6,500 元
    ，於法有據，應予准許。
四、綜上所述，原告依租賃及不當得利之法律關係，請求㈠被告
    應將系爭房屋騰空遷讓返還予原告。㈡被告應給付原告465,
    048 元，及自110 年5 月23日起至清償日止，按週年利率5%
    計算之利息。㈢被告應自110 年5 月23日起至遷讓返還第一
    項房屋之日止，按月於翌月10日給付原告6,500 元，及自每
    期到期日之翌月起至清償日止，按週年利率5%計算之利息，
    為有理由，應予准許。
五、本判決係就民事訴訟法第427 條第2 項第1 款訴訟適用簡易
    程序所為被告敗訴之判決，爰依同法第389 條第1 項第3 款
    之規定，依職權宣告假執行。
六、訴訟費用負擔之依據：民事訴訟法第78條。
 
中    華    民    國   110    年    9     月    24    日
                  桃園簡易庭  法  官  汪智陽
以上正本係照原本作成。
如不服本判決，應於送達後20日內，向本院提出上訴狀並表明上
訴理由，如於本判決宣示後送達前提起上訴者，應於判決送達後
20日內補提上訴理由書（須附繕本）。
如委任律師提起上訴者，應一併繳納上訴審裁判費。
中    華    民    國   110    年    9     月    24    日
                              書記官  陳家蓁